臺灣花蓮地方法院民事裁定
111年度輔宣字第6號
聲  請  人  甲○○  

代  理  人  邱劭璞律師
相對人即受
輔助宣告人  乙○○  


關  係  人  丙○○  

上列聲請人請求改定輔助人事件，本院裁定如下：
　　主　文
准聲請人甲○○（女，民國00年00月00日生，身分證統一編號：Z0
00000000號）辭任受輔助宣告之人乙○○（女，民國00年00月00日
生，身分證統一編號：Z000000000號）之輔助人。
選定丙○○（女，民國00年00月00日生，身分證統一編號：Z00000
0000號）為受輔助宣告之人乙○○之輔助人。
程序費用由受輔助宣告之人乙○○負擔。
　　理　由
一、聲請意旨略以：聲請人甲○○為相對人乙○○之妹，相對人前經
    本院110年度監宣字第53號裁定為受輔助宣告之人，並選定
    聲請人為其輔助人。惟聲請人住在新北市，工作繁忙，不便
    頻繁往來花蓮，而關係人丙○○即兩造之妹現遷居花蓮，能就
    近看護相對人，且同意擔任相對人之輔助人。爰依法聲請許
    可聲請人辭任相對人之輔助人，並選任丙○○為相對人之輔助
    人。
二、按輔助人有正當理由，經法院許可者，得辭任其職務，民法
    第1113條之1第2項準用同法第1095條定有明文。又法院選定
    之輔助人，有下列情形之一者，得聲請法院許可其辭任：㈠
    滿七十歲；㈡因身心障礙或疾病不能執行輔助；㈢住所或居所
    與法院或受輔助人所在地隔離，不便執行輔助；㈣其他重大
    事由。法院為前項許可時，應另行選任輔助人，家事事件法
    第180條第2項準用同法第122條第1、2項亦有規定。
三、本院之判斷：
　㈠聲請人為相對人之妹，相對人因患有雙極性情感疾患，前經
    本院以110年度監宣字第53號裁定為受輔助宣告之人，並選
    定聲請人為相對人之輔助人等情，有本院110年度監宣字第5
    3號裁定、戶籍資料在卷可稽（見本院卷第17-21、27-33頁
    ），復經本院依職權調閱該案卷宗核閱無訛，堪信為真實。
　㈡聲請人辭任輔助人部分：　　　
    聲請人主張其住在新北市，相對人即受輔助宣告之人現居於
    花蓮縣等情，有戶籍資料在卷可佐（見本院卷第27、29頁）
    。而本院囑請新北市政府社會局對聲請人進行訪視，訪視結
    果略以：聲請人住在新北市，相對人則於花蓮住院接受治療
    ，現因聲請人與相對人之妹即關係人丙○○已退休，定居花蓮
    ，能就近協助相對人事務，故協議改由丙○○擔任相對人之輔
    助人等語，有新北市政府社會局111年5月13日新北社工字第
    1110905135號暨訪視調查評估報告在卷可佐（見本院卷第37
    -42頁）。由上可知，聲請人即輔助人之住所位於新北市，
    相對人即受輔助人住在花蓮縣，聲請人稱其無法頻繁往返花
    蓮，不便執行輔助職務等情，堪信為真。聲請人聲請准予辭
    任輔助人之職務，尚屬有據，應予准許，爰裁定如主文第1
    項所示。
　㈢另選定相對人之輔助人部分：
　　聲請人辭任輔助人職務，已如上開所述，依法應重新選定相
    對人之輔助人。聲請人稱關係人丙○○有意願擔任相對人之輔
    助人，並提出丙○○願意擔任輔助人之同意書為憑（見本院卷
    第23頁）。本院囑請維安社會工作師事務所對相對人、丙○○
    進行訪視，訪視結果略以：相對人目前住在衛生福利部玉里
    醫院萬寧院區，住院期間配合治療，生活作息穩定，受照顧
    情況良好，相對人同意由丙○○擔任其輔助人。丙○○目前身心
    狀況良好，現已退休，搬回花蓮定居，丙○○與原輔助人即聲
    請人合作情形佳，其等討論由丙○○擔任輔助人，較能立即處
    理相對人事務。丙○○對於擔任相對人之輔助人有積極意願，
    對於相對人身心狀況亦能掌握，過去對相對人無不利事由，
    評估無不適任輔助人之情事等情，有該事務所111年5月23日
    維安監宣字第111052號函暨訪視評估報告附卷可參（見本院
    卷第47-56頁）。本院審酌關係人丙○○為相對人之妹，定居
    花蓮，可就近協助處理有關相對人之事務等情，且丙○○有意
    願擔任相對人之輔助人，聲請人、相對人均同意由丙○○擔任
    相對人之輔助人，是本院認由丙○○擔任輔助人，符合受輔助
    宣告之人乙○○之最佳利益。從而，爰選定關係人丙○○為相對
    人乙○○之輔助人，並裁定如主文第2項所示。
四、依家事事件法第177條第2項、第164條第2項，裁定如主文。
中　　華　　民　　國　　111 　年　　8　　月　　15 　　日
                  家事法庭    法  官  簡廷涓
以上正本係照原本作成。
如對本裁定抗告，須於裁定送達後10日之不變期間內，向本院提
出抗告狀，並繳納抗告費新臺幣1,000元。　　　　　　　　　 
中　　華　　民　　國　　111 　年　　8 　　月　　17　　日

　　　　　　　　　            書記官  鄭  儒